---
title: 'PRACTICA 2: LIMPIEZA, VALIDACIÓN DE LOS DATOS, ANALISIS Y CREACION DE MODELOS.'   
subtitle: 'Tipología y Ciclo de Vida de los Datos'
author: "Autor: Pedro José Ros Gómez"
date: "ENERO 2024"
output:
  pdf_document:
    highlight: zenburn
    toc: yes
  word_document: default
  html_document:
    highlight: default
    number_sections: yes
    theme: cosmo
    toc: yes
    toc_depth: 2
    includes:
      in_header: header.html
editor_options: 
  markdown: 
    wrap: sentence
---

```{r setup, include=FALSE}
knitr::opts_chunk$set(echo = TRUE)
```

```{r load_libraries, include=FALSE}
if(!require(knitr)){
    install.packages('knitr', repos='http://cran.us.r-project.org')
    library(knitr)
}
if(!require(lubridate)){
    install.packages('lubridate', repos='http://cran.us.r-project.org')
    library(lubridate)
}
if(!require(VIM)){
    install.packages('VIM', repos='http://cran.us.r-project.org')
    library(VIM)
}
if(!require(stringr)){
    install.packages('stringr', repos='http://cran.us.r-project.org')
    library(stringr)
}
if(!require(psych)){
    install.packages('psych', repos='http://cran.us.r-project.org')
    library(psych)
}
if(!require(pROC)){
    install.packages('pROC', repos='http://cran.us.r-project.org')
    library(pROC)
}
if(!require(dplyr)){
    install.packages('dplyr', repos='http://cran.us.r-project.org')
    library(dplyr)
}
if(!require(randomForest)){
  install.packages('randomForest', repos='http://cran.us.r-project.org')
    library(randomForest)
}
if(!require(ggplot2)){
  install.packages('ggplot2', repos='http://cran.us.r-project.org')
    library(ggplot2)
}
if(!require(corrplot)){
  install.packages('corrplot', repos='http://cran.us.r-project.org')
    library(corrplot)
}

```

# 1. El Dataset.

Partimos del conjunto de datos obtenido anteriormente mediante web scraping, que contiene información detallada sobre inmuebles en la provincia de Ciudad Real.
Nuestro objetivo es identificar el valor medio en Ciudad Real del alquiler de un inmueble a traves de sus caracterisiticas , crear un modelo de prediccion de precios y evaluación de caracteristicas de inmuebles utilizando sus diversas características como dimensiones, habitaciones, baños, amueblado, estacionamiento, trastero, y otras especificaciones relevantes.
Este proceso implica la creación de un modelo de predicción de precios, donde exploraremos la relación entre las variables y los precios de alquiler.
Además, llevaremos a cabo una evaluación minuciosa de las características de los inmuebles para comprender qué aspectos específicos influyen significativamente en los precios.
La importancia de este enfoque radica en proporcionar información valiosa para propietarios, inquilinos y profesionales del sector inmobiliario, contribuyendo a una comprensión más profunda de los factores determinantes en la fijación de precios y permitiendo una predicción más precisa de los costos de alquiler en la zona de Ciudad Real.

## Descripción del dataset.

Cargamos el dataSet:

```{r}
datos <- read.csv("../data/datos_casas.csv")
summary(datos)
```

Al cargar los datos, se evidencia un conjunto de 123 inmuebles cuyas características están detalladas en 14 columnas.
La descripción de las columnas es la siguiente:
**titulo:** *Título del anuncio del inmueble.*
**precio:** *Precio del alquiler del inmueble en euro por mes.*
**lugar:** *Ubicación del inmueble*
**C0:** *Tamaño del inmueble en metros cuadrados.*
**C1:** *Número de habitaciones en el inmueble.*
**C2:** *Número de baños en el inmueble.*
**C3:** *Característica del inmueble (diferentes datos a extraer)*
**C4:** *Característica del inmueble (diferentes datos a extraer)*
**C5:** *Característica del inmueble (diferentes datos a extraer)*
**C6:** *Característica del inmueble (diferentes datos a extraer)*
**C7:** *Característica del inmueble (diferentes datos a extraer)*
**L0:** *Referencias a la población*
**L1:** *Referencias a la provincia*
**L2:** *Referencias a la provincia*
**L3:** *Referencias a la provincia*
**descripcion:** *Descripción detallada del anuncio del inmueble.*

Como se aprecia, los datos en su estado actual se encuentran en bruto, directamente extraídos de la página web de origen.
Para llevar a cabo un análisis más preciso, es necesario realizar un proceso de limpieza que incluye cambiar los nombres de las columnas por descripciones más detalladas y extraer información significativa de las columnas de características.
Además, se eliminarán aquellas columnas que no sean pertinentes para focalizarnos en los datos más relevantes de este estudio.

# 2. Limpieza de datos.

Iniciamos el proceso de limpieza del conjunto de datos.
La primera etapa consiste en la eliminación de registros nulos.
Posteriormente, creamos un nuevo conjunto de datos que servirá como base para llevar a cabo las operaciones de limpieza necesarias.
```{r}
# Eliminacion de los datos null
datos_filtrados <- na.omit(datos)
```
El siguiente paso en el proceso de limpieza implica la transformación de las columnas de texto a formato numérico.
Eliminamos las descripciones y unidades de medida de las columnas, dejando únicamente los datos necesarios.
Este procedimiento es esencial para poder convertir las variables a tipo numérico en etapas posteriores del análisis.
```{r}
datos_filtrados$precio <- sub("€/mes", "", datos_filtrados$precio)
datos_filtrados$lugar <- sub(" - Ver mapa", "", datos_filtrados$lugar)
datos_filtrados$C0 <- sub(" m2", "", datos_filtrados$C0)
datos_filtrados$C1 <- sub(" hab.", "", datos_filtrados$C1)
datos_filtrados$C2 <- sub(" baño", "", datos_filtrados$C2)
datos_filtrados$C2 <- sub(" baños", "", datos_filtrados$C2)
datos_filtrados$C2 <- sub("s", "", datos_filtrados$C2)

```
Realizamos la extraccion de información de las descripciones.
En este caso nos es interesante extraer para el estudio las caracteristicas :
**Amueblado:** *si el inmueble esta o no amueblado*
**Parking:** *si incluye el parking en el precio*
**Trastero:** *si tiene trastero*
**Balcón\|Terraza:** *si tiene balcón y/o terraza*
Para cada característica, creamos columnas adicionales asignando el valor (1) si está presente y (0) si no lo está.
```{r}
datos_filtrados <- datos_filtrados %>%
  mutate(amueblado = NA) %>%
  select(1:6, amueblado, 7:ncol(.))
datos_filtrados$amueblado <- ifelse(grepl("Amueblado", datos_filtrados$C3, ignore.case = TRUE), 1, 0)
datos_filtrados <- datos_filtrados %>%
  mutate(parking = NA) %>%
  select(1:7, parking, 8:ncol(.))
datos_filtrados$parking <- ifelse(grepl("Parking", datos_filtrados$C3, ignore.case = TRUE), 1, 0)
datos_filtrados <- datos_filtrados %>%
  mutate(trastero = NA) %>%
  select(1:8,trastero, 9:ncol(.))
datos_filtrados$trastero <- ifelse(grepl("Trastero", datos_filtrados$C3, ignore.case = TRUE), 1, 0)
datos_filtrados <- datos_filtrados %>%
  mutate(balTerraza = NA) %>%
  select(1:9,balTerraza, 10:ncol(.))
datos_filtrados$balTerraza <- ifelse(grepl("Balcón|Terraza", datos_filtrados$C3, ignore.case = TRUE), 1, 0)
```
A continuacion cambiamos los nombres de las columnas por otros mas significativos al contenido.
```{r}
names(datos_filtrados)[names(datos_filtrados) == "C0"] <- "dimensiones_m2"
names(datos_filtrados)[names(datos_filtrados) == "C1"] <- "habitaciones"
names(datos_filtrados)[names(datos_filtrados) == "C2"] <- "baños"
names(datos_filtrados)[names(datos_filtrados) == "C3"] <- "caracteristicas A"
names(datos_filtrados)[names(datos_filtrados) == "C4"] <- "caracteristicas B"
summary(datos_filtrados)
```
```{r}
datos_filtrados <- datos_filtrados[, -c(13, 14, 16:ncol(datos_filtrados))]
datos_filtrados$baños <- ifelse(datos_filtrados$baños %in% c(1, 2), datos_filtrados$baños, 1)
```
Filtramos por las columnas que nos nos proporcionan informacion relevante.Por tanto, nos queda el dataSet con las siguientes columnas y sus descripciones:
**titulo:** *Título del anuncio del inmueble.*
**precio:** *Precio del alquiler del inmueble.*
**lugar:** *Ubicación del inmueble*.
**dimensiones_m2:** *Tamaño del inmueble en metros cuadrados.*
**habitaciones:** *Número de habitaciones en el inmueble.*
**baños:** *Número de baños en el inmueble.*
**amueblado:** *Indicador de si el inmueble se ofrece amueblado (1) o no (0).*
**parking:** *Indicador de si el inmueble cuenta con plaza de aparcamiento (1) o no (0).*
**trastero:** *Indicador de si el inmueble tiene trastero (1) o no (0).*
**balTerraza:** *Indicador de si el inmueble cuenta con balcón o terraza (1) o no (0).*
**caracteristicas A:** *Posible categoría o característica específica del inmueble.*
**caracteristicas B:** *Posible categoría o característica adicional del inmueble.*
**descripcion:** *Descripción detallada del anuncio del inmueble.*

## Integración y selección

Una vez confeccionado correctamente nuestro dataSet vamos a seleccionar unos atributos para la generacion de nuestro modelo:

**precio:** *Precio del alquiler del inmueble.*
**dimensiones_m2:** *Tamaño del inmueble en metros cuadrados.*
**habitaciones:** *Número de habitaciones en el inmueble.*
**baños:** *Número de baños en el inmueble.*
**amueblado:** *Indicador de si el inmueble se ofrece amueblado (1) o no (0).*
**parking:** *Indicador de si el inmueble cuenta con plaza de aparcamiento (1) o no (0).*
**trastero:** *Indicador de si el inmueble tiene trastero (1) o no (0).*
**balTerraza:** *Indicador de si el inmueble cuenta con balcón o terraza (1) o no (0).*

Los atributos seleccionados para la generación del modelo son relevantes para entender y predecir el precio de alquiler de un inmueble.
El precio es la variable objetivo, mientras que las dimensiones en metros cuadrados, el número de habitaciones, el número de baños, la disponibilidad de amueblado, aparcamiento, trastero, balcón o terraza son características esenciales que pueden influir significativamente en el precio de alquiler de un inmueble.
Estos atributos representan aspectos clave que los inquilinos suelen considerar al buscar propiedades para alquilar, y su inclusión en el modelo permite capturar las variaciones en los precios asociadas a estas características.
Por tanto.Para nuestro analisis eliminamos las columnas que no nos valen y nos quedamos solo con las mencionadas anteriormente.Generamos un nuevo dataSet(datos_modelo) con el que partiremos para nuestro análisis.
```{r}
datos_modelo <- datos_filtrados[, -c(1,3,13,11:ncol(datos_filtrados))]
datos_modelo[1:8] <- lapply(datos_modelo[1:8], as.numeric)
summary(datos_modelo)

```
Por ultimo eliminamos los valores extremo para que no se desvirtue el modelo.
Representamos los valores en un gráfico de cajas.
```{r}
# Calcular el rango intercuartílico (IQR) para la columna 'precio'
Q1 <- quantile(datos_modelo$precio, 0.25)
Q3 <- quantile(datos_modelo$precio, 0.75)
IQR <- Q3 - Q1
# Definir los límites para identificar valores atípicos
lower_limit <- Q1 - 1.5 * IQR
upper_limit <- Q3 + 1.5 * IQR
# Identificar valores atípicos
outliers <- datos_modelo$precio < lower_limit | datos_modelo$precio > upper_limit
# Eliminar filas con valores atípicos
datos_modelo <- datos_modelo[!outliers, ]
# Visualizar el efecto de la eliminación
boxplot(datos_modelo$precio, main = "Precio (sin valores atípicos)", col = "blue", border = "black")
```
Ya tenemos el dataSet listo para el análisis.

# 3.Análisis de los datos y generación del modelo

En el proceso de análisis y generación del modelo, se lleva a cabo una división del conjunto de datos en conjuntos de entrenamiento y prueba, utilizando un 80% de las observaciones para entrenamiento y el 20% restante para evaluar el modelo.
La selección de variables predictoras son el tamaño del inmueble, el número de habitaciones, baños, la disponibilidad de amueblado, estacionamiento, trastero y la presencia de balcón o terraza.
Utilizando un modelo de regresión lineal, se ajustaron estas variables al conjunto de entrenamiento para comprender su impacto en el precio del alquiler.
El enfoque metodológico busca establecer un modelo predictivo que capture de manera efectiva la variabilidad en los precios de alquiler en función de las características seleccionadas.

## 3.1 Regresión lineal

### Modelo general

Vamos a genera primeramente un modelo a partir de todas las variables implicadas.
Se trata de un modelo de regresion lineal
```{r}
# Definir el tamaño de entrenamiento y prueba
ntrain <- nrow(datos_modelo) * 0.8
ntest <- nrow(datos_modelo) * 0.2
# Establecer la semilla para la reproducibilidad
set.seed(1)
# Crear índices aleatorios para entrenamiento y prueba
index_train <- sample(1:nrow(datos_modelo), size = ntrain)
train <- datos_modelo[index_train, ]
test <- datos_modelo[-index_train, ]
# Seleccionar las variables predictoras
variables_predictoras <- c("dimensiones_m2", "habitaciones", "baños", "amueblado", "parking","trastero","balTerraza")
# Crear el modelo con las cinco variables predictoras
formula_modelo <- as.formula(paste("precio ~", paste(variables_predictoras, collapse = " + ")))
modelo <- lm(formula = formula_modelo, data = train)
# Resumen del modelo
summary(modelo)
```
Se procede a su representación gráfica del modelo generado.
```{r}
predicciones_test <- predict(modelo, newdata = test)
plot(test$precio, predicciones_test, main = "Predicciones vs. Valores Reales",
     xlab = "Valores Reales", ylab = "Predicciones", pch = 19, col = "blue")
# Línea de referencia para una predicción perfecta
abline(0, 1, col = "red", lty = 2)
# Agregar leyendas
legend("topleft", legend = c("Predicciones", "Predicción Perfecta"),
       col = c("blue", "red"), pch = c(19, NA), lty = c(NA, 2))
```
La evaluación del modelo revela que, aunque proporciona cierta capacidad predictiva, no logra ajustarse de manera óptima a la realidad, especialmente en los casos de precios superiores a los 450 euros.Este distanciamiento entre la línea de predicción y los valores reales sugiere que existen otras variables o propiedades específicas que podrían influir significativamente en los precios de los inmuebles.Por ello, a continuacion realizaremos un análisis detallado de cada propiedad, buscando identificar las características clave que afectan los precios de manera más precisa.

### Modelos individuales.

Generamos un modelo y un gráfico para cada propiedad.
```{r}
# Crear una regilla de gráficos para las variables predictoras
par(mfrow = c(3, 2))
# Gráfico para la relación entre precio y dimensiones_m2
plot(datos_modelo$dimensiones_m2, datos_modelo$precio, 
     xlab = "Dimensiones (m2)", ylab = "Precio de Alquiler",
     main = "Relación entre Precio y Dimensiones (m2)",
     col = "blue", pch = 16)
abline(lm(precio ~ dimensiones_m2, data = datos_modelo), col = "red")
# Gráfico para la relación entre precio y habitaciones
plot(datos_modelo$habitaciones, datos_modelo$precio, 
     xlab = "Número de Habitaciones", ylab = "Precio de Alquiler",
     main = "Relación entre Precio y Número de Habitaciones",
     col = "blue", pch = 16)
abline(lm(precio ~ habitaciones, data = datos_modelo), col = "red")
# Gráfico para la relación entre precio y baños
plot(datos_modelo$baños, datos_modelo$precio, 
     xlab = "Número de Baños", ylab = "Precio de Alquiler",
     main = "Relación entre Precio y Número de Baños",
     col = "blue", pch = 16)
abline(lm(precio ~ baños, data = datos_modelo), col = "red")
# Gráfico para la relación entre precio y amueblado
plot(datos_modelo$amueblado, datos_modelo$precio, 
     xlab = "Amueblado (1) / No Amueblado (0)", ylab = "Precio de Alquiler",
     main = "Relación entre Precio y Amueblado",
     col = "blue", pch = 16)
abline(lm(precio ~ amueblado, data = datos_modelo), col = "red")
# Gráfico para la relación entre precio y parking
plot(datos_modelo$parking, datos_modelo$precio, 
     xlab = "Parking (1) / No Parking (0)", ylab = "Precio de Alquiler",
     main = "Relación entre Precio y Parking",
     col = "blue", pch = 16)
abline(lm(precio ~ parking, data = datos_modelo), col = "red")
# Gráfico para la relación entre precio y trastero
plot(datos_modelo$trastero, datos_modelo$precio, 
     xlab = "Trastero (1) / No Trastero (0)", ylab = "Precio de Alquiler",
     main = "Relación entre Precio y Trastero",
     col = "blue", pch = 16)
abline(lm(precio ~ trastero, data = datos_modelo), col = "red")
# Gráfico para la relación entre precio y balTerraza
plot(datos_modelo$balTerraza, datos_modelo$precio, 
     xlab = "Balcón/Terraza (1) / No Balcón/Terraza (0)", ylab = "Precio de Alquiler",
     main = "Relación entre Precio y Balcón/Terraza",
     col = "blue", pch = 16)
abline(lm(precio ~ balTerraza, data = datos_modelo), col = "red")
```
Se evidencia de manera clara la existencia de una relación directa entre el precio de los inmuebles y su tamaño en metros cuadrados.El modelo se ajusta de manera destacada a esta relación, capturando eficientemente la variabilidad de los precios en función de la dimensión de los inmuebles. Asimismo, se confirma que tanto el número de habitaciones como el número de baños mantienen una relación directa con el precio, siendo variables influyentes en la predicción.
Por otro lado, se destaca que la condición de amueblado, la disponibilidad de estacionamiento, la presencia de trastero y la existencia de balcón o terraza no parecen incidir significativamente en los precios de los inmuebles.
Rehacemos el modelo teniendo en cuenta las 3 variables que han tenido una relación directa ,metros cuadrados, número de habitaciones y número de baños.
```{r}
# Definir el tamaño de entrenamiento y prueba
ntrain <- nrow(datos_modelo) * 0.8
ntest <- nrow(datos_modelo) * 0.2
# Establecer la semilla para la reproducibilidad
set.seed(1)
# Crear índices aleatorios para entrenamiento y prueba
index_train <- sample(1:nrow(datos_modelo), size = ntrain)
train <- datos_modelo[index_train, ]
test <- datos_modelo[-index_train, ]
# Seleccionar las variables predictoras
variables_predictoras <- c("dimensiones_m2", "habitaciones", "baños")
# Crear el modelo con las cinco variables predictoras
formula_modelo <- as.formula(paste("precio ~", paste(variables_predictoras, collapse = " + ")))
modelo <- lm(formula = formula_modelo, data = train)
predicciones_test <- predict(modelo, newdata = test)
plot(test$precio, predicciones_test, main = "Predicciones vs. Valores Reales",
     xlab = "Valores Reales", ylab = "Predicciones", pch = 19, col = "blue")
# Línea de referencia para una predicción perfecta
abline(0, 1, col = "red", lty = 2)
# Agregar leyendas
legend("topleft", legend = c("Predicciones", "Predicción Perfecta"),
       col = c("blue", "red"), pch = c(19, NA), lty = c(NA, 2))
summary(modelo)
```
En resumen,el modelo no se ajusta a la realidad.El modelo no es aplicable.

## 3.2.Contraste de hipótesis y correlaciones

En el análisis estadístico realizado sobre el conjunto de datos, se llevaron a cabo pruebas de hipótesis y correlaciones para comprender las relaciones entre las variables y su impacto en el precio.Las pruebas de hipótesis, se realizaron para variables "Amueblado", "Parking", "Trastero" y "BalTerraza", evaluando si existen diferencias significativas en los precios de alquiler entre los distintos niveles de estas características.
Por otro lado, las correlaciones exploraron la relación lineal entre el precio y las variables numéricas como "Dimensiones_m2", "Habitaciones" y "Baños".
Se ha generador un boxplots para variables categóricas y un correlograma.
```{r}
# Pruebas de hipótesis para precio según Amueblado
t.test(precio ~ amueblado, data = datos_modelo)
# Pruebas de hipótesis para precio según Parking
t.test(precio ~ parking, data = datos_modelo)
# Pruebas de hipótesis para precio según Trastero
t.test(precio ~ trastero, data = datos_modelo)
# Pruebas de hipótesis para precio según BalTerraza
t.test(precio ~ balTerraza, data = datos_modelo)
# Pruebas de hipótesis para precio según Habitaciones
anova(lm(precio ~ habitaciones, data = datos_modelo))
# Pruebas de hipótesis para precio según Baños
anova(lm(precio ~ baños, data = datos_modelo))
# Correlación entre precio y dimensiones_m2
cor.test(datos_modelo$precio, datos_modelo$dimensiones_m2)
# Correlación entre precio y Amueblado
cor.test(datos_modelo$precio, datos_modelo$amueblado)
# Correlación entre precio y Parking
cor.test(datos_modelo$precio, datos_modelo$parking)
# Correlación entre precio y Trastero
cor.test(datos_modelo$precio, datos_modelo$trastero)
# Correlación entre precio y BalTerraza
cor.test(datos_modelo$precio, datos_modelo$balTerraza)
# Correlación entre precio y Habitaciones
cor.test(datos_modelo$precio, datos_modelo$habitaciones)
# Correlación entre precio y Baños
cor.test(datos_modelo$precio, datos_modelo$baños)
# Representación gráfica para precio según Amueblado
par(mfrow = c(2, 3))
boxplot(precio ~ amueblado, data = datos_modelo, col = c("blue", "red"), names = c("No Amueblado", "Amueblado"), main = "Precio según Amueblado", ylab = "Precio", xlab = "Amueblado")
# Representación gráfica para precio según Parking
boxplot(precio ~ parking, data = datos_modelo, col = c("blue", "red"), names = c("Sin Parking", "Con Parking"), main = "Precio según Parking", ylab = "Precio", xlab = "Parking")
# Representación gráfica para precio según Trastero
boxplot(precio ~ trastero, data = datos_modelo, col = c("blue", "red"), names = c("Sin Trastero", "Con Trastero"), main = "Precio según Trastero", ylab = "Precio", xlab = "Trastero")
# Representación gráfica para precio según BalTerraza
boxplot(precio ~ balTerraza, data = datos_modelo, col = c("blue", "red"), names = c("Sin BalTerraza", "Con BalTerraza"), main = "Precio según BalTerraza", ylab = "Precio", xlab = "BalTerraza")
# Representación gráfica para precio según Habitaciones
boxplot(precio ~ habitaciones, data = datos_modelo, main = "Precio según Número de Habitaciones", ylab = "Precio", xlab = "Habitaciones")
# Representación gráfica para precio según Baños
boxplot(precio ~ baños, data = datos_modelo, main = "Precio según Número de Baños", ylab = "Precio", xlab = "Baños")
# Representación gráfica para el correlograma de variables numéricas
# Crear la matriz de correlación
correlation_matrix <- cor(datos_modelo)
# Visualizar la matriz de correlación
corrplot(correlation_matrix, method = "circle", tl.cex = 0.7, cl.cex = 0.7, title = "Correlograma de Variables Numéricas")
```
Como se puede observar en las graficas el análisis revela patrones interesantes en relación con los precios de alquiler en Ciudad Real en función del número de habitaciones y las dimensiones de los inmuebles en comparación con otras variables.
Se observa que, a medida que aumenta el número de habitaciones, los precios de alquiler tienden a experimentar variaciones al alza.Además, la dimensión de los inmuebles también influye en los precios, mostrando una clara tendencia a la variación en comparación con otras características.
Estos hallazgos sugieren que las habitaciones y las dimensiones son factores clave que contribuyen a la determinación de los precios de alquiler.

##3.3 Normalidad y homogeneidad de la varianza

El análisis de normalidad y homogeneidad de la varianza de las variables en el dataset proporciona información esencial sobre la distribución y la variabilidad de los datos.
Para evaluar la normalidad, se aplicaron pruebas estadísticas que indican si las variables siguen una distribución normal.En caso de no cumplir con la normalidad, podríamos considerar transformaciones para aproximarnos a una distribución gaussiana.
Por otro lado, la homogeneidad de la varianza se examinó para asegurar que las diferencias en la dispersión de los datos no sean significativas entre los grupos o categorías de cada variable.
Este análisis es fundamental para validar la idoneidad de los datos para los métodos estadísticos posteriores y garantizar la fiabilidad de los resultados obtenidos en el estudio.
```{r}
# Comprobación de normalidad
shapiro_test <- shapiro.test(modelo$residuals)
cat("Prueba de Shapiro para normalidad:\n")
print(shapiro_test)
# Gráfico de cuantiles residuales vs. cuantiles teóricos normales
qqnorm(modelo$residuals, main = "Gráfico Q-Q Residuales")
qqline(modelo$residuals)
# Gráfico de dispersión de residuos vs. valores ajustados
plot(modelo$fitted.values, modelo$residuals, main = "Gráfico de Dispersión Residuos vs. Valores Ajustados",
     xlab = "Valores Ajustados", ylab = "Residuos", pch = 19)
# Prueba de Breusch-Pagan para la homogeneidad de varianza
bp_test <- lmtest::bptest(modelo)
cat("\nPrueba de Breusch-Pagan para homogeneidad de varianza:\n")
print(bp_test)
```
Los resultados de las pruebas estadísticas proporcionan información crucial sobre la validez de del modelo lineal.
En la prueba de Shapiro-Wilk para normalidad, el valor de W es 0.89318 y el p-valor es significativamente menor que 0.05 (p = 8.482e-07), lo que sugiere que los residuos del modelo no siguen una distribución normal e indica una desviación de la normalidad.
La prueba de Breusch-Pagan para homogeneidad de varianza muestra un p-valor de 0.00954, que también es menor que 0.05.
Esto indica evidencia significativa en contra de la homogeneidad de varianza de los residuos, lo que sugiere que la varianza de los errores no es constante en todos los niveles de las variables predictoras.Estos resultados resaltan la necesidad de considerar con precaución las inferencias realizadas a partir de este modelo y podrían indicar la posibilidad de explorar modelos alternativos.

# 4.Conclusiones

Tras una exploración y análisis de los datos, se han obtenido conclusiones significativas que nos proporcionan claridez sobre la idoneidad del modelo propuesto.
En primer lugar, se observó que el modelo general, considerando todas las variables predictoras, no logra ajustarse adecuadamente a los datos, lo que sugiere la presencia de complejidades o relaciones no lineales que escapan a la capacidad predictiva del modelo lineal utilizado.

Sin embargo, al profundizar en el análisis y centrarse en las variables de dimensiones (m2) y habitaciones, se identificó un modelo que se ajusta de manera más precisa a la variabilidad de los precios de alquiler.
Estas dos variables parecen desempeñar un papel crucial en la determinación de los precios, sugiriendo que la superficie y el número de habitaciones son factores determinantes en la fijación de precios en el mercado inmobiliario estudiado.

En contraste, otras variables como el número de baños, la condición de amueblado, la disponibilidad de parking, trastero o balcón/terraza no aportaron una mejora significativa al modelo.
Esto podría deberse a la complejidad adicional introducida por estas variables o a su falta de influencia directa en la variabilidad de los precios.

Es importante destacar que este análisis se basa en un modelo lineal y asume relaciones lineales entre las variables predictoras y la variable objetivo (precio).
Para capturar patrones más complejos o no lineales, podrían explorarse enfoques más avanzados, como modelos de aprendizaje profundo o técnicas de regresión no lineal.

Los resultados de las pruebas estadísticas ofrecen mas informacion sobre la validez del modelo lineal propuesto.
En la prueba de Shapiro-Wilk para normalidad, se observa un valor de W de 0.89318 con un p-valor significativamente inferior a 0.05 (p = 8.482e-07), indicando que los residuos del modelo no se distribuyen normalmente y señalando una desviación de la normalidad.
Por otro lado, la prueba de Breusch-Pagan para homogeneidad de varianza arroja un p-valor de 0.00954, también inferior a 0.05.
Este resultado sugiere evidencia significativa en contra de la homogeneidad de varianza, lo que implica que la varianza de los errores no es constante en todos los niveles de las caracterisiticas.
Estos hallazgos subrayan la posibilidad de explorar enfoques alternativos para mejorar la adecuación del modelo a los datos observados.

En conclusión, aunque el modelo global no cumple con las expectativas y no se ajusta a la realidad.Se ha podido generar dos modelos ajustados centrados en dimensiones del inmueble y habitaciones que nos proporcionan información para comprender los factores clave que influyen en los precios de alquiler en el mercado inmobiliario estudiado.

Las conclusiones derivadas de este estudio sugieren que los precios de alquiler de los inmuebles están más influenciados por decisiones individuales de los arrendadores, quienes fijan los precios según su criterio, que por una tendencia específica relacionada con las características de los inmuebles.
Es importante señalar que en este análisis no se ha tenido en cuenta la situación específica de estos inmuebles, un aspecto que debe ser considerado en investigaciones futuras para obtener una comprensión más completa.
